臺灣高等法院高雄分院刑事裁定　　　　100年度交抗字第260號
抗告人即
受處分人　　祥勝汽車貨運有限公司
代　表　人　莊蕎蓁
上列抗告人因交通違規聲明異議案件，不服臺灣高雄地方法院中
華民國100年9月21日裁定（100 年度交聲字第917 號），提起抗
告，本院裁定如下：
    主  文
原裁定撤銷。
祥勝汽車貨運有限公司汽車所有人，使駕駛執照經吊銷之汽車駕
駛人，駕駛聯結車，處罰鍰新臺幣伍萬元，記車號XG-007號汽車
違規點數1 點。
    理  由
一、抗告意旨略以：按違反行政法上義務之行為非出於故意或過
    失者，不予處罰，行政罰法第7 條定有明文。次按汽車所有
    人如已善盡查証駕駛人駕駛執照資格之注意，或縱加以相當
    之注意而仍不免發生違規者，汽車所有人不受本條之處罰，
    道路交通管理處罰條例第21條之1 第1 項第4 項亦有明文。
    本件抗告人僱用李正宗並非故意也無過失，而是李正宗於應
    徵時，持變造之「黃國誠」之駕駛執照，並冒名以「黃國誠
    」名義與抗告人祥勝汽車貨運有限公司簽立承攬契約書，使
    抗告人誤信李正宗有駕駛執照而予雇用，抗告人是被騙，並
    無故意或過失，故抗告人不應受處罰，又處罰鍰8 萬元也太
    重，請改罰4 萬元，為此提起抗告等語。
二、按「汽車駕駛人駕駛聯結車、大客車、大貨車，有下列情形
    之一者，汽車所有人及駕駛人各處新臺幣4 萬元以上8 萬元
    以下罰鍰，並當場禁止其駕駛：……五、駕駛執照業經吊銷
    、註銷仍駕車。違反第 1項情形，並記該汽車違規紀錄一次
    。汽車所有人如已善盡查證駕駛人駕駛執照資格之注意，或
    縱加以相當之注意而仍不免發生違規者，汽車所有人不受本
    條之處罰。」，道路交通管理處罰條例第21條之1第1 項第5
    款、第3、4項分別定有明文。
三、經查：肇事者李正宗是於民國97年5 月6 日持變造之「黃國
    誠」之駕駛執照影本，冒名為「黃國誠」向抗告人公司應徵
    ，抗告人見是影本仍予雇用，應顯有過失，故抗告人辯稱並
    無故意或過失不應受處罰云云，係卸責之詞，此部分自不足
    採。嗣李正宗於97年6 月27日14時30分許，駕駛抗告人公司
    所有車號XG-007號之營業貨運曳引車，在台88線7-8 公里處
    肇事致人死傷案發後，復冒用「黃國誠」之名向警應訊，經
    抗告人公司負責人莊蕎蓁發現係李正宗冒用「黃國誠」之名
    向警局報案，才揭發李正宗冒名之案情，故李正宗無照駕車
    是抗告人所揭發（見台灣高雄地方法院98年度審交訴字第11
    9 號判決書內容），原審裁處罰鍰新台幣8 萬元為最高罰，
    尚嫌過重，此部分應予撤銷，並仍依道路交通管理處罰條例
    第21條之1 第1 項第5 款、第3 項，改裁處罰鍰新台幣5 萬
    元，並記車號XG-007號汽車違規點數1 點。
四、據上論斷，應依道路交通管理處罰條例第21條之1 第1 項第
    5 款、第3 項，道路交通案件處理辦法第19條前段，裁定如
    主文。
中    華    民    國   100    年    10    月    17    日
                    刑事第八庭  審判長法  官  李炫德
                                      法  官  郭玫利
                                      法  官  張盛喜
以上正本證明與原本無異。
不得再抗告。
中    華    民    國   100    年    10    月    17    日
                                      書記官  齊椿華